臺灣士林地方法院刑事判決
111年度審交易字第630號
公  訴  人  臺灣士林地方檢察署檢察官
被      告  許憲佳




上列被告因公共危險案件，經檢察官提起公訴（111 年度偵字第
14345 號），因被告於本院準備程序中就被訴事實為有罪之陳述
，經告知簡式審判程序之旨，並聽取當事人之意見後，本院裁定
改依簡式審判程序審理，並判決如下：
　　主  文
許憲佳犯駕駛動力交通工具而吐氣所含酒精濃度達每公升零點二
五毫克以上罪，累犯，處有期徒刑陸月，如易科罰金，以新臺幣
壹仟元折算壹日。
    事實及理由
一、程序部分
　　按除被告所犯為死刑、無期徒刑、最輕本刑為3 年以上有期
    徒刑之罪或高等法院管轄第一審案件者外，於第一次審判期
    日前之準備程序進行中，被告先就被訴事實為有罪之陳述時
    ，審判長得告知被告簡式審判程序之旨，並聽取當事人、代
    理人、辯護人及輔佐人之意見後，裁定進行簡式審判程序，
    刑事訴訟法第273條之1第1項定有明文。經核本案被告許憲
    佳所犯係死刑、無期徒刑、最輕本刑為3 年以上有期徒刑以
    外之罪，其於準備程序中就被訴事實為有罪之陳述，經告知
    簡式審判程序之旨，並聽取公訴人、被告之意見後，本院爰
    依首揭規定，裁定進行簡式審判程序。是本案之證據調查，
    依同法第273 條之2 規定，不受同法第159 條第1 項、第16
    1 條之2 、第161 條之3 、第163 條之1 ，及第164 條至17
    0 條所規定證據能力認定及調查方式之限制，合先敘明。
二、本案犯罪事實及證據，除均引用檢察官起訴書之記載（如附
    件）外，另更正及補充如下：
　㈠事實部分：起訴書犯罪事實欄第3 至4 行關於「110 年6  
    月10日21時許」之記載，應更正為「111 年6 月10日19時許
    至21時許」。
　㈡證據部分補充：
　⒈被告許憲佳於本院民國111 年8 月22日準備程序及審理中所
    為之自白。
　⒉新北市政府警察局吐氣酒精濃度檢測程序暨拒測法律效果確
    認單1 紙。
　⒊公路監理電子閘門系統機車駕駛人資料查詢結果列印單1  紙
    。
　⒋財團法人台灣商品檢測驗證中心呼氣酒精分析儀檢定合格證
    書1 份。
三、論罪科刑
　㈠核被告所為，係犯刑法第185 條之3 第1 項第1 款之吐氣所
    含酒精濃度達每公升0.25毫克以上而駕駛動力交通工具罪。
　㈡查被告前因公共危險（酒後駕車）案件，經臺灣新北地方法
    院以108 年度交簡字第402 號判決判處有期徒刑3 月確定，
    於108 年7 月8 日易科罰金執行完畢等情，為被告所不爭執
    （見本院111 年度審交易字第630 號卷111 年8 月22日審判
    筆錄第3 至4 頁），復有臺灣高等法院被告前案紀錄表在卷
    可稽，其於受上開有期徒刑執行完畢後5 年內，故意再犯本
    案有期徒刑以上之罪，已符合累犯之構成要件，本院審酌被
    告構成累犯之前案與本案均為酒後駕駛案件，犯罪類型、罪
    質及所侵害之法益均相同，顯未因前案刑責矯正其非行行為
    及強化其法治觀念，足見其對於刑罰之反應力薄弱，依司法
    院釋字第775 號解釋意旨，衡酌罪刑相當及比例原則，認如
    加重其法定最低度刑，尚不至於使被告所受刑罰超過其所應
    負擔罪責，爰依刑法第47條第1 項規定加重其刑。
  ㈢爰審酌被告除前開構成累犯之公共危險前科（不予重複評價
    ）外，另曾於100 年間，因公共危險（酒後駕車）案件，經
    本院以101 年度審交簡字第171 號判決判處拘役40日，嗣於
    101 年12月20日易科罰金執行完畢；復於110 年間，因公共
    危險（酒後駕車）案件，經本院以111 年度審交簡字第54號
    判決判處有期徒刑4 月確定（尚在執行中），有前引被告前
    案紀錄表可參，竟仍漠視政府對酒後不駕駛動力交通工具之
    法令宣導，罔顧自己生命、身體及公眾往來之安全，再次於
    飲酒後駕車上路，顯見其輕忽酒後駕車所可能造成之潛在性
    危險，法治觀念薄弱，應予非難，惟念其犯後始終坦承犯行
    ，態度尚可，衡以其為警測得之吐氣所含酒精濃度為每公升
    0.8 毫克、所駕車種為普通重型機車之犯罪情節、所生交通
    危害程度，及其自陳國中肄業之教育智識程度、入監前從事
    資源回收工作、月收入約新臺幣3 萬5,000 元、單身、無需
    扶養家人之家庭生活經濟狀況（見前揭審判筆錄第5  頁）
    等一切情狀，量處如主文所示之刑，並諭知易科罰金之折算
    標準。
據上論斷，應依刑事訴訟法第273 條之1 第1 項、第299 條第1 
 項前段、第310 條之2 、第454 條第2 項（依刑事裁判精簡原
則，僅記載程序法條），判決如主文。
本案經檢察官黃子宜提起公訴，由檢察官江玟萱到庭執行職務。
中　　華　　民　　國　　111 　年　　9 　　月　　21　　日
                  刑事第十庭法  官  陳秀慧
以上正本證明與原本無異。　　　　　　　　　
如不服本判決應於收受送達後20日內向本院提出上訴書狀，並應
敘述具體理由。其未敘述上訴理由者，應於上訴期間屆滿後20日
內向本院補提理由書（均須按他造當事人之人數附繕本）「切勿
逕送上級法院」。因疫情而遲誤不變期間，得向法院聲請回復原
狀。
                            書記官  陳建宏
中　　華　　民　　國　　111 　年　　9 　　月　　21　　日
附錄本案論罪科刑法條全文：
中華民國刑法第185 條之3
駕駛動力交通工具而有下列情形之一者，處3 年以下有期徒刑，
得併科30萬元以下罰金：
一、吐氣所含酒精濃度達每公升零點二五毫克或血液中酒精濃度
    達百分之零點零五以上。
二、有前款以外之其他情事足認服用酒類或其他相類之物，致不
    能安全駕駛。
三、服用毒品、麻醉藥品或其他相類之物，致不能安全駕駛。
因而致人於死者，處3 年以上10年以下有期徒刑，得併科2 百萬
元以下罰金；致重傷者，處1 年以上7 年以下有期徒刑，得併科
 1 百萬元以下罰金。
曾犯本條或陸海空軍刑法第54條之罪，經有罪判決確定或經緩起
訴處分確定，於10年內再犯第1 項之罪因而致人於死者，處無期
徒刑或5 年以上有期徒刑，得併科3 百萬元以下罰金；致重傷者
，處3 年以上10年以下有期徒刑，得併科2 百萬元以下罰金。

【附件】
臺灣士林地方檢察署檢察官起訴書
                                    111年度偵字第14345號
　　被　　　告　許憲佳　男　32歲（民國00年00月00日生）
　　　　　　　　　　　　住○○市○○區○○街000巷00號5樓
　　　　　　　　　　　　居新北市○○區○○路000巷0弄0號
　　　　　　　　　　　　國民身分證統一編號：Z000000000號
上列被告因公共危險案件，已經偵查終結，認應該提起公訴，茲
將犯罪事實及證據並所犯法條分敘如下：
        犯  罪  事  實
一、許憲佳前因公共危險案件，經臺灣新北地方法院以108 年度
    交簡字第402 號判處有期徒刑3 月確定，於民國108 年7 月
    8 日易科罰金執行完畢。詎其仍不知悔改，復於110 年6 月
    10日21時許，在新北市○○區○○路000 巷0 弄0 號住處內飲用
    6瓶啤酒結束後，猶於翌（11）日上午8 時40分許，無照騎
    乘車牌號碼000-0000 號普通重型機車上路，嗣於該日上午8
     時56分許，行經新北市淡水區淡金路三段與行忠路口時，
    違規紅燈迴轉遇警攔檢盤查，並對之實施酒精濃度檢測，結
    果測得其吐氣酒精濃度為每公升0.8 毫克，始悉上情。
二、案經新北市政府警察局淡水分局報告偵辦。
        證  據  並  所  犯  法  條
一、上揭犯罪事實，業據被告許憲佳於警詢及偵查中坦承不諱，
    並有被告經警檢測酒精濃度高達0.8MG/L之酒精測試紀錄紙
    、新北市政府警察局舉發違反道路交通管理事件通知單附卷
    可稽，足認被告自白與事實相符，事證明確，其罪嫌堪予認
    定。
二、核被告所為，係犯刑法第185 條之3 第1 項第1 款之公共危
    險罪嫌。另被告前有如犯罪事實欄所載之論罪科刑及執行情
    形，有本署刑案資料查註紀錄表附卷可憑，是其於徒刑執行
    完畢5 年內，故意再犯本件有期徒刑以上之罪，為累犯，請
    依刑法第47條第1 項規定加重其刑。
三、依刑事訴訟法第251 條第1 項提起公訴。
    此    致
臺灣士林地方法院
中　　華　　民　　國　 111　　年　　7 　　月　　13　　日
                              檢  察  官  黃 子 宜
本件正本證明與原本無異
中　　華　　民　　國　 111　　年　　7　　 月　　21　  日
                              書　記　官  林 偉 盛
附錄所犯法條
中華民國刑法第185 條之3 第1 項第1 款
駕駛動力交通工具而有下列情形之一者，處2 年以下有期徒刑，
得併科20萬元以下罰金：
一、吐氣所含酒精濃度達每公升零點二五毫克或血液中酒精濃度
    達百分之零點零五以上。